【裁判字號】    95,訴,31
【裁判日期】    950222
【裁判案由】    違反毒品危害防制條例
【裁判全文】
臺灣雲林地方法院刑事判決                95年度訴字第31號
公  訴  人  臺灣雲林地方法院檢察署檢察官
被      告  乙○○
                      0號
                    （另案於臺灣雲林監獄執行中）
上列被告因違反毒品危害防制條例案件，經檢察官提起公訴（94
年度毒偵字第1731號、第1741號、第2044號），本院合議庭裁定
改依簡式審判程序審理，判決如下：
    主  文
乙○○連續施用第壹級毒品，累犯，處有期徒刑壹年，扣案之第
壹級毒品海洛因包（合計淨重柒拾伍點伍陸公克、空包裝重貳
點壹柒公克），沒收銷燬之，注射針筒壹支、杓子壹支，均沒收
。又連續施用第貳級毒品，累犯，處有期徒刑拾月。應執行有期
徒刑壹年捌月，扣案之第壹級毒品海洛因包（合計淨重柒拾伍
點伍陸公克、空包裝重貳點壹柒公克），沒收銷燬之，注射針筒
壹支、杓子壹支，均沒收。
    事  實  及  理  由
一、犯罪事實：
（一）乙○○前因施用毒品案件，經觀察、勒戒後，認無繼續施
      用毒品之傾向，經臺灣高等法院臺中分院於民國87年9 月
      30日，以87年度上易字第1709號判決免刑確定。復因施用
      第二級毒品案件，經臺灣南投地方法院檢察署檢察官提起
      公訴並聲請強制戒治，刑事部分由臺灣南投地方法院判處
      有期徒刑5 月確定；強制戒治部分，因戒治成效評定為合
      格，復經裁定停止戒治，所餘戒治期間交付保護管束，然
      又遭撤銷停止戒治，而於90年11月22日執行戒治期滿。次
      於89年12月間又因施用第一級毒品案件，經臺灣南投地方
      法院於同年12月15日，以89年度訴字第450 號判處有期徒
      刑10月確定。嗣與前犯之施用毒品案件，所處之有期徒刑
      5 月，另犯之竊盜罪，所處有期徒刑10月合併執行後，於
      92年8 月6 日縮短刑期假釋出監執行保護管束，並於93年
      1 月19日保護管束期滿，未經撤銷，其未執行之刑，以已
      執行論；次又於93年10月間因分別連續施用第一級毒品及
      第二級毒品，經臺灣高等法院臺中分院於94年1 月12日以
      上訴字第1800號判決合併判處有期徒刑1 年4 月，並於同
      年月31日確定。詎乙○○仍不知悔改，於上開強制戒治執
      行完畢後5 年內，又基於施用第一級毒品之概括犯意，自
      94 年1月13日（被告於此之前部分，業經檢察官當庭減縮
      ）起至94年4 月18日某時止，連續在台中市○○路友人家
      中、統聯客運車站廁所內等處，以將海洛因摻在香菸中吸
      食其煙霧及以針筒注射等方式，施用第一級毒品海洛因多
      次。另基於施用第二級毒品安非他命之概括犯意，於同上
      時、地以不詳之方式，連續施用第二級毒品安非他命多次
      ，嗣為警於：（一）94年4 月11日8 時40分許在國道3 號
      高速公路南向72公里處查獲，並扣得海洛因2 小包（合計
      淨重74.61 公克、空包裝重1.46公克）、電子磅秤1 台。
      （二）同年4 月19日在南投縣南投市○○○段檳榔園之工
      寮內查獲，並扣得海洛因1 小包（淨重0.95公克、空包裝
      重0.71公克）、安非他命吸食器1 組、注射針筒1 支、杓
      子1 支（被告冒名蔡宜賢應訊部分另經本院判決確定）。
（二）案經南投縣警察局中興分局報告臺灣南投地方法院檢察署
      檢察官暨內政部警政署國道公路警察局第六警察隊報告臺
      灣桃園地方法院檢察署檢察官，均呈請臺灣高等法院檢察
      署檢察長令轉臺灣雲林地方法院檢察署檢察官偵查起訴。
二、認定犯罪事實所依據的證據及理由：
（一）書證：
  １、內政部警政署國道公路警察局第六警察隊移送煙毒麻醉藥
      品人犯尿液檢體編號對照表、南投縣警察局中興分局真實
      姓名對照表各1份。
  ２、臺灣尖端先進生技醫藥股份有限公司濫用藥物檢驗報告、
      詮昕科技股份有限公司濫用藥物尿液檢驗報告各1份。
  ３、被告全國施用毒品案件紀錄表1 紙。
  ４、臺灣南投地方法院89年度投刑簡字第361 號判決書1 份。
  ５、法務部調查局關於扣案海洛因3包之鑑定通知書2紙。
（二）物證：
  １、注射針筒1 支、杓子1 支。
  ２、海洛因3 包（合計淨重75.52 公克、空包裝重2.17公克）
      。
（三）被告自白：被告在警訊、偵查及本院審理中均自白犯罪，
      其歷次之自白均具有任意性，且與上開證據相符，應堪採
      為證據。
三、論罪科刑的理由：
（一）查海洛因、安非他命分別係毒品危害防制條例第2 條第2
      項第1 款、第2 款規定之第一級毒品、第二級毒品。核被
      告所為，係犯毒品危害防制條例第10條第1 項之施用第一
      級毒品罪與同條第2 項之施用第二級毒品罪。其因施用第
      一級毒品海洛因、第二級毒品安非他命而非法持有第一級
      毒品、第二級毒品之低度行為，應為施用之高度行為所吸
      收，不另論罪。
（二）被告先後多次施用第一級毒品、第二級毒品犯行，時間緊
      接，犯罪構成要件相同，顯係基於概括犯意而為，應依刑
      法第56條規定論以一罪，並加重其刑。
（三）被告前因施用第二級毒品案件，經臺灣南投地方法院判處
      有期徒刑5 月確定；又因施用第一級毒品案件，經臺灣南
      投地方法院判處有期徒刑10月確定。又因竊盜案件，經同
      法院判處有期徒刑10月，合併執行後，於92年8 月6 日縮
      短刑期假釋出監執行保護管束，並於93年1 月19日保護管
      束期滿，未經撤銷，其未執行之刑，以已執行論，此有臺
      灣高等法院被告前案紀錄表在卷可稽。其於5 年以內再犯
      本件有期徒刑以上之罪，為累犯，依刑法第47條規定遞加
      重其刑。
（四）被告所犯施用第一級毒品罪與施用第二級毒品罪2 罪間，
      犯意個別，罪名互異，應分論併罰。
（五）審酌被告屢次施用毒品而不思悔改，無法根絕毒品對自己
      的危害，素行著實非佳，以及本次施用毒品的種類、時間
      、頻率、方法，暨犯罪後能坦白承認等一切情狀，分別量
      處主文所示之刑，並定其應執行刑。
（六）扣案之第一級毒品海洛因3 包（合計淨重75.52 公克、空
      包裝重2.17公克），應依毒品危害防制條例第18條第1 項
      前段宣告沒收銷燬之，而注射針筒1 支、杓子1 支，分別
      係被告所有供本件施用第一級毒品海洛因犯罪所用之物，
      業據被告供明在卷，應依刑法第38條第1 項第2 款規定宣
      告沒收。另電子磅秤1 台、吸食器1 組，因非被告所有之
      物品，亦非法定之違禁物品，爰不另為沒收之宣告，併此
      敘明。
四、應適用的法律：
（一）刑事訴訟法第299 條第1 項前段、第273 條之1 第1 項、
      第310 條之2 、第454 條第1 項。
（二）毒品危害防制條例第10條第1 項、第2 項、第18條第1 項
      前段。
（三）刑法第11條前段、第56條、第47條、第51條第5 款、第38
      條第1 項第2 款。
本案經檢察官甲○○到庭執行職務。
中    華    民    國    95    年    2     月    22    日
                  刑事第三庭    法  官  劉  國  賓
以上正本證明與原本無異。
如不服本判決應於送達後10日內向本院提出上訴狀。
                                書記官  黃  秋  萍
中    華    民    國    95    年    2     月    22    日
附錄本案論罪科刑法條全文：
毒品危害防制條例第10條
施用第一級毒品者，處 6 月以上 5 年以下有期徒刑。
施用第二級毒品者，處 3 年以下有期徒刑。


司法院資訊處製作；財團法人民間司法改革基金會備份。
